【裁判字號】    92,易,674
【裁判日期】    921205
【裁判案由】    違反毒品危害防制條例
【裁判全文】
臺灣屏東地方法院刑事判決                          九十二年度易字第六七四號
    公  訴  人  臺灣屏東地方法院檢察署檢察官
    被      告  甲○○
                        現於臺灣屏東戒治所強制戒治中
                        身分證.
右列被告因違反毒品危害防制條例案件，經檢察官聲請簡易判決處刑（九十二年度毒
偵字第一四○六號）及追加起訴（持有第一級毒品部分），本院改依簡式審判程序審
理，判決如左：
    主  文
甲○○連續施用第二級毒品，處有期徒刑肆月，如易科罰金，以參佰元折算壹日。扣
案之第二級毒品安非他命毛重零點貳公克沒收銷燬之；扣案之玻璃球壹個沒收。又持
有第一級毒品，處有期徒刑參月，如易科罰金，以參佰元折算壹日。扣案之第一級毒
品海洛因淨重零點壹柒公克沒收銷燬之。應執行有期徒刑陸月，如易科罰金，以參佰
元折算壹日。扣案之第二級毒品安非他命毛重零點貳公克及第一級毒品海洛因淨重零
點壹柒公克均沒收銷燬之；扣案之玻璃球壹個沒收。
    事  實
一、甲○○前因施用毒品案件，先後二次經法院裁定送勒戒處所觀察、勒戒後，均認
    無繼續施用毒品之傾向，而由台灣高雄地方法院檢察署檢察官於民國八十九年十
    一月十五日為不起訴處分（八十九年度毒偵字第七三九二號）及由台灣屏東地方
    法院檢察署檢察官於九十一年六月十四日為不起訴處分（八十九年度毒偵字第七
    三九二號）確定。惟甲○○仍不能戒除毒癮，又於前開最後一次不起訴處分後五
    年內，基於施用第二級毒品之概括犯意，先後於九十二年八月十三日中午十二時
    許及同年月十七日下午二時許，在其屏東縣潮州鎮○○里○○路三號住所內連續
    施用第二級毒品安非他命兩次。又為供己吸食之用，而於九十二年八月二十日下
    午一時三十分許，在屏東縣潮州鎮私立志成商工大門口，以新台幣一千元之代價
    向綽號「金仔」之男子購入第一級毒品海洛因一包而持有。嗣經警於九十二年八
    月二十一日十三時許，在上址查獲，並扣得第一級毒品海洛因一包（驗後淨重零
    點一七公克）、第二級毒品安非他命毛重零點二公克及吸食安非他命之玻璃球一
    個。
二、案經屏東縣警察局潮州分局報請台灣屏東地方法院檢察署檢察官聲請簡易判決處
    刑，本院認為不宜，改依通常程序審理。
    理  由
一、按檢察官於第一審辯論終結前，得於審判期日，以言詞就與本案相牽連之犯罪追
    加起訴，刑事訴訟法第二百六十五條對此定有明文。本件被告持有第一級毒品之
    行為時間、地點等犯罪構成要件，雖未據檢察官記載於起訴書內。然該部分犯罪
    事實與起訴部分之施用毒品事實為同一被告犯數罪之相牽連案件（刑事訴訟法第
    七條第一款參照），且經公訴人於審判期日以言詞追加起訴，故本院得併予審理
    ，合先敘明。
二、訊據被告甲○○對於右揭事實坦承不諱。且被告於九十二年八月二十一日經查獲
    警局採尿送驗結果，確呈甲基安非他命陽性反應。扣案白粉一包（毛重零點三公
    克）經送法務部調查局鑑定結果，亦確認含有毒品海洛因成分，其淨重為零點一
    七公克，茲有屏東縣衛生局九十二年九月四日屏縣衛檢六字第九二○三○四號煙
    毒及麻醉藥品類委託檢驗結果通知書及法務部調查局調科壹字第二四○○○二七
    ○八號鑑定通知書各一紙附卷供憑。又行為人施用毒品後於尿液中可檢出之時間
    ，一般情形下，甲基安非他命為一至五天，亦有行政院衛生署管制藥品管理局九
    十二年三月十日管檢字第○九二○○○一四九五號函在卷足稽。此外，復有安非
    他命毛重零點二公克、安非他命吸食工具玻璃球一個及海洛因一包（淨重零點一
    七公克）扣案可佐，因此足認被告自白其曾於八月十三日、八月十七日兩度施用
    第二級毒品安非他命及持有第一級毒品海洛因等語與事實相符，可以採信。而被
    告前因施用毒品案件，兩次經法院裁定令入勒戒處所觀察、勒戒後，均認無繼續
    施用毒品之傾向，繼而由檢察官不起訴處分一情，亦有該不起訴處分書二份在卷
    足憑。是本件事證明確，被告犯行堪予認定。
二、按海洛因為第一級毒品、安非他命為第二級毒品，毒品危害防制條例第二條第一
    項第一、二款定有明文。被告甲○○於兩度經觀察勒戒後認無繼續施用毒品傾向
    ，由檢察官為不起訴處分後五年內，再次施用安非他命毒品及持有第一級毒品海
    洛因。核其所為，係犯毒品危害防制條例第十條第二項之施用第二級毒品罪及同
    條例第十一條第一項之持有第一級毒品罪。其持有第二級毒品安非他命之行為為
    施用毒品安非他命之犯行所吸收，不另論罪。被告先後兩次施用行為，時間緊接
    ，所犯罪名相同，顯係基於概括犯意反覆為之，為連續犯，爰依刑法第五十六條
    之規定以一罪論，並加重其刑。其所犯前揭兩罪，犯意各別，罪名不同，應分論
    併罰。茲審酌被告犯罪之動機、施用毒品之次數、前已有施用毒品之犯行，經兩
    度觀察勒戒後，仍無法根絕毒癮而再度施用，且又另行購買第一級毒品海洛因以
    備施用，顯見其毒癮非淺，惟於本院審理中坦承犯行，態度良好等一切情狀，爰
    分別量處如主文所示之刑，並諭知易科罰金之折算標準及合併定其應執行之刑，
    以資懲儆。扣案之第一級毒品海洛因一包（淨重零點一七公克）及第二級毒品安
    非他命一包（毛重零點二公克）均為查獲之毒品，應依毒品危害防制條例第十八
    條第一項前段諭知沒收銷燬之。至扣案之玻璃球一個，雖非專供施用毒品所用之
    器具，然為被告所有，且為供其犯罪之物，已據被告供明在卷，故應依刑法第三
    十八條第一項第二款宣告沒收。
據上論斷，應依刑事訴訟法第四百五十二條、第二百九十九條第一項前段、第二百七
十三條之一第一項，毒品危害防制條例第十條第二項、第十一條第一項、第十八條第
一項前段，刑法第十一條前段、第五十六條、五十一條第五款、第四十一條第一項前
段、第三十八條第一項第二款，判決如主文。
中      華      民      國      九十二    年      十二      月    五    日
                                      臺灣屏東地方法院刑事第四庭
                                          法  官
右正本證明與原本無異。
對於本判決如有不服應於收受送達後十日內向本院提出上訴書狀上訴於台灣高等法院
高雄分院並按他造當事人之人數附具繕本。
                                          書記官   林天化
中      華      民      國      八十九      年      七      月    八    日
附錄本判決論罪法條
毒品危害防制條例第十條第二項：
施用第二級毒品者，處三年以下有期徒刑。
毒品危害防制條例第十一條第一項
持有第一級毒品者，處三年以下有期徒刑、拘役或新台幣五萬元以下罰金。


司法院資訊處製作；財團法人民間司法改革基金會備份。
